Inventaris van de vreemdelingendossiers (jaarblok 2003) van de Immigratie- en Naturalisatiedienst (IND)
Nationaal Archief, Den Haag
- B-dossiers
  - 0312240167, 2003; 899513; omslag
  - 0312240171, 2003; 899514; omslag
  - 0312240175, 2003; 899515; omslag
  - 0312240185, 2003; 899516; omslag
  - 0312240191, 2003; 899517; omslag
  - 0312240192, 2003; 899518; omslag
  - 0312240212, 2003; 899519; omslag
  - 0312240213, 2003; 899520; omslag
  - 0312240221, 2003; 899521; omslag
  - 0312240244, 2003; 899522; omslag
  - 0312290006, 2003; 899523; omslag
  - 0312290021, 2003; 899524; omslag
  - 0312290023, 2003; 899525; omslag
  - 0312290037, 2003; 899526; omslag
  - 0312290043, 2003; 899527; omslag
  - 0312290066, 2003; 899528; omslag
  - 0312290086, 2003; 899529; omslag
  - 0312290090, 2003; 899530; pak
  - 0312290121, 2003; 899531; omslag
  - 0312290124, 2003; 899532; omslag
  - 0312290145, 2003; 899533; omslag
  - 0312290146, 2003; 899534; omslag
  - 0312290153, 2003; 899535; omslag
  - 0312290154, 2003; 899536; pak
  - 0312290183, 2003; 899537; omslag
  - 0312290192, 2003; 899538; omslag
  - 0312290222, 2003; 899539; omslag
  - 0312290231, 2003; 899540; omslag
  - 0312290239, 2003; 899541; omslag
  - 0312290245, 2003; 899542; omslag
  - 0312290250, 2003; 899543; omslag
  - 0312290266, 2003; 899544; omslag
  - 0312290298, 2003; 899545; omslag
  - 0312300003, 2003; 899546; omslag
  - 0312300007, 2003; 899547; pak
  - 0312300077, 2003; 899548; omslag
  - 0312300097, 2003; 899549; pak
  - 0312300102, 2003; 899550; omslag
  - 0312300147, 2003; 899551; omslag
  - 0312300183, 2003; 899552; omslag
  - 0312300224, 2003; 899553; omslag
  - 0312300229, 2003; 899554; omslag
  - 0312300236, 2003; 899555; omslag
  - 0312300237, 2003; 899556; omslag
  - 0312300253, 2003; 899557; omslag
  - 0312300298, 2003; 899558; pak
  - 0312310002, 2003; 899559; omslag
  - 0312310010, 2003; 899560; omslag
  - 0312310013, 2003; 899561; omslag
  - 0312310015, 2003; 899562; omslag
  - 0312310020, 2003; 899563; omslag
  - 0312310039, 2003; 899564; pak
  - 0312310045, 2003; 899565; omslag
  - 0312310075, 2003; 899566; omslag
  - 0312310080, 2003; 899567; omslag
  - 0312310085, 2003; 899568; pak
  - 0312310091, 2003; 899569; omslag
  - 0312310093, 2003; 899570; omslag
  - 0312310096, 2003; 899571; omslag
  - 0312310097, 2003; 899572; omslag
  - 0312310100, 2003; 899573; omslag
- Voorbeeld V-dossiers
  - 0301012000, 2003; 899574; omslag
  - 0301176070, 2003; 899575; omslag
  - 0302038025, 2003; 899576; pak
  - 0302214022, 2003; 899577; omslag
  - 0303140029, 2003; 899578; omslag
  - 0304010110, 2003; 899579; pak
  - 0304200064, 2003; 899580; pak
  - 0305120276, 2003; 899581; omslag
  - 0305270216, 2003; 899582; omslag
  - 0306170306, 2003; 899583; omslag
  - 0307040220, 2003; 899584; omslag
  - 0307180116, 2003; 899585; omslag
  - 0308050428, 2003; 899586; omslag
  - 0308200214, 2003; 899587; omslag
  - 0309040381, 2003; 899588; omslag
  - 0309230312, 2003; 899589; omslag
  - 0310100154, 2003; 899590; omslag
  - 0310290077, 2003; 899591; omslag
  - 0311130245, 2003; 899592; omslag
  - 0312030294, 2003; 899593; omslag